【裁判字號】    95,裁,2308
【裁判日期】    951019
【裁判案由】    進口貨物核定完稅價格
【裁判全文】
最  高  行  政  法  院  裁  定
                                     95年度裁字第02308號
上  訴  人  黃翔即華山貿易商行
被 上訴 人  財政部基隆關稅局
代  表  人  李榮達
上列當事人間因進口貨物核定完稅價格事件，上訴人對於中華民
國94年5月31日臺北高等行政法院93年度訴字第1793號判決，提
起上訴，本院裁定如下：
    主  文
上訴駁回。
上訴審訴訟費用由上訴人負擔。
    理  由
一、按對於高等行政法院判決之上訴，非以其違背法令為理由，
    不得為之，行政訴訟法第242條定有明文。同法第243條第1
    項規定，判決不適用法規或適用不當者，為違背法令；而判
    決有第243條第2項所列各款情形之一者，其判決當然違背法
    令。又提起上訴，應以上訴狀表明上訴理由並應添具關於上
    訴理由之必要證據，復為同法第244條第1項第4款及第2項所
    明定。準此，當事人提起上訴，如以原審判決有行政訴訟法
    第243條第1項不適用法規或適用法規不當為理由時，其上訴
    狀或理由書應有具體之指摘，並揭示該法規之條項或其內容
    ；如以原審判決有第243條第2項所列各款情形之當然違背法
    令為理由時，其上訴狀應揭示合於該款之事實。上訴狀或理
    由書如未依此項方法表明，或其所表明者，顯與上開法條規
    定之情形不相合時，即難認為已對高等行政法院判決之違背
    法令有具體之指摘，其上訴自難認為合法。
二、上訴人於民國（下同）92年6月13日委由友國報關股份有限
    公司向被上訴人報運進口韓國製成衣乙批（報單第AA/92/30
    30/0004號）計120項，經被上訴人依關稅法第14條第1項規
    定，按其申報之事項，先行徵稅驗放，事後再加審查。嗣據
    財政部關稅總局驗估處（下稱驗估處）查價結果，改按原申
    報價格乘以2.5倍核估；被上訴人乃據以增估補稅新臺幣（
    下同）254,359元。上訴人不服，申請復查，未獲變更，提
    起訴願，亦遭駁回，遂提起行政訴訟。
三、原審斟酌全辯論意旨及調查證據結果，以：關稅法第19條第
    1項及進出口貨物查驗準則第33條規定，主要在保護進口貨
    物，避免被上訴人多取貨樣造成上訴人之損失；且被上訴人
    於查驗進口貨物提取貨樣時，必須會同上訴人所委任之報關
    代理人，於報單上簽認「本貨樣為會同報關人於本批進口貨
    物中提取之代表性貨樣無訛」，是以驗估處依被上訴人所提
    取之代表性貨樣查價，並據以核估其完稅價格，於法並無不
    合。次查本件來貨屬非規格化商品，價格隨產地、廠牌、材
    質、款式、織法、數量及出口日期等不同而有所差異，而原
    申報之價格在FOB USD2.0-8.0/DZN之間，換算每件僅約5.79
    -23.18元，實屬偏低，上訴人未能提供合理說明及佐證文件
    證明原申報價格為符合關稅法第25條規定之交易價格，又查
    無同法第27條至第30條規定之相關資料，驗估處乃依同法第
    31條規定及參據關稅合作理事會關稅估價關稅暨貿易總協定
    及關稅估價技術委員會發布之諮詢意見12.1本協定第7條之
    彈性適用原則，採用其他合理方法，以具代表性貨樣向專業
    商鑑得合理價格據以核估。經其憑所送樣及相關資料提供之
    合理行情價格為按原報價乘2.5倍，嗣驗估處為顧及上訴人
    權益，再主動洽請另家專業商重行鑑價，故原核估價格應屬
    合理，因而駁回上訴人之訴。
四、上訴意旨略謂：被上訴人要求上訴人提供關於系爭進口貨物
    之交易資料，上訴人旋即出示，僅係被上訴人不予採信而已
    。縱被上訴人不予採信，其亦可委託駐外單位查詢出口商之
    出貨價格，是否確如上訴人出示之交易價格；然被上訴人竟
    不採此法，率爾以所謂專業商鑑定方式來核定價格，顯有違
    法律上誠信、信賴、保護之原則等語，請求廢棄原判決，撤
    銷訴願決定及原處分。
五、本件上訴人對於臺北高等行政法院判決提起上訴，核其前開
    上訴意旨所指，係主張被上訴人核定系爭進口貨物完稅價格
    違法、不當云云，僅係就原審調查證據之職權行使妄加爭執
    ，而就原審駁回其訴所持理由究違背何項法令、不適用或如
    何適用不當之具體情事並未具體指摘，依首開規定及說明，
    其上訴為不合法，應予駁回。
六、依行政訴訟法第249條第1項前段、第104條、民事訴訟法第
    95條、第78條，裁定如主文。
中    華    民    國    95    年    10    月    19    日
                  第二庭審判長法  官  廖  政  雄
                              法  官  林  茂  權
                              法  官  鍾  耀  光
                              法  官  姜  仁  脩
                              法  官  王  德  麟
以  上  正  本  證  明  與  原  本  無  異
中    華    民    國    95    年    10    月    20    日
                              書記官  王  史  民


司法院資訊處製作；財團法人民間司法改革基金會備份。
